sk-SK: Športový tovar > Atletika > Krasokorčuľovanie a hokej > Hokejové lopty a puky: Hokejové lopty; Hokejové puky; Kruhy na ringette
nb: Sportsutstyr > Friidrett > Kunstløp og hockey > Hockeyballer og -pucker: Hockeyballer; Hockeypucker; Ringette-ringer
ko: 스포츠용품 > 운동 > 피겨 스케이팅/하키 > 하키 공/퍽: 하키 공; 하키 퍽; 링어트 링
de: Sportartikel > Athletik > Eiskunstlauf & Hockey > Hockeybälle & Pucks: Hockeybälle; Hockey-Pucks; Ringette-Ringe
nl: Sportartikelen > Lichaamssporten > Kunstrijden en ijshockey > Hockeyballen en -pucks: Standaard hockeyballen; Hockeypucks; Ringette-ringen
es: Equipamiento deportivo > Equipamiento para atletismo > Patinaje artístico y hockey > Discos y pelotas de hockey: Pelotas de hockey; Discos de hockey; Anillos de ringette
da: Sportsartikler > Atletik > Kunstskøjteløb og ishockey > Hockeybolde og pucker: Hockeybolde; Pucker; Ringette-ringe
tr: Spor Malzemeleri > Spor Ekipmanları > Artistik Paten ve Hokey > Hokey Topları ve Pakları: Hokey Topları; Hokey Diskleri; Ringette halkaları
sv: Sportartiklar > Idrott och sport > Konståkning och hockey > Hockeybollar och puckar: Hockeybollar; Hockeypuckar; Ringette-ringar
hu: Sportszerek > Atlétika > Műkorcsolya és jégkorong > Jégkoronglabdák és -korongok: Jégkoronglabdák; Jégkorongkorongok; Ringette karikák
lt-LT: Sporto prekės > Atletika > Dailusis čiuožimas ir ledo ritulys > Ledo ritulio kamuoliai ir rituliai: Ledo ritulio kamuoliai; Ledo ritulio rituliai; Ringetės žiedai
ja: スポーツ用品 > スポーツ競技 > フィギュアスケート・アイスホッケー用品 > アイスホッケー用ボール・パック: アイスホッケー用ボール; アイスホッケー用パック; リンゲット用リング
en: Sporting Goods > Athletics > Figure Skating & Hockey > Hockey Balls & Pucks: Hockey Balls; Hockey Pucks; Ringette Rings
th: อุปกรณ์กีฬา > การกีฬา > สเกตลีลาและฮอกกี้ > ลูกบอลและลูกยางสำหรับฮอกกี้: ลูกฮอกกี้; ลูกยางฮอกกี้; ห่วงริงเกต
sl-SI: Športna oprema > Šport > Umetnostno drsanje in hokej > Žogice in ploščki za hokej: Žogice za hokej; Ploščki za hokej; Prstani Ringette
pl: Sprzęt sportowy > Sport > Łyżwiarstwo figurowe i hokej > Piłki i krążki hokejowe: Piłki hokejowe; Krążki hokejowe; Kółka do ringette
el: Αθλητικά είδη > Αθλητισμός > Καλλιτεχνικό πατινάζ & χόκεϊ > Μπάλες & μικροί, στρογγυλοί δίσκοι χόκεϊ: Μπάλες χόκεϊ; Μικροί, στρογγυλοί δίσκοι χόκεϊ; Κρίκοι ringette
pt-BR: Artigos esportivos > Artigos para prática de esportes > Patinação artística e hóquei > Bolas e discos de hóquei: Bolas de hóquei; Discos de hóquei; Anéis de ringette
zh-CN: 体育用品 > 田径 > 花样滑冰与冰球 > 冰球/曲棍球: 冰球; 曲棍球; 戒指球球环
fi: Urheilutarvikkeet > Urheilu > Taitoluistelu ja jääkiekko > Kiekot ja pallot: Maahockeypallot; Jääkiekot; Ringetterenkaat
fr: Équipements sportifs > Divers sports > Patinage artistique et hockey > Balles et palets de hockey: Balles de hockey; Palets de hockey; Anneaux de ringuette
hr-HR: Sportska oprema > Atletika > Umjetničko klizanje i hokej > Lopte i pakovi za hokej: Lopte za hokej; Pakovi za hokej; Ringette prstenovi
zh-TW: 體育用品 > 競技體育 > 花式滑冰/冰上曲棍球 > 曲棍球/曲棍球餅: 曲棍球餅; 曲棍球; 冰上圓環球環
cs: Sportovní potřeby > Atletické sporty > Krasobruslení a hokej > Hokejové míčky a puky: Hokejové míčky; Hokejové puky; Kroužky na ringette
it: Articoli sportivi > Sport > Pattinaggio di figura e hockey > Palle e dischi da hockey: Palle da hockey; Dischi da hockey; Anelli da ringette
vi: Dụng cụ thể thao > Điền kinh > Trượt băng nghệ thuật và khúc côn cầu > Bóng chơi khúc côn cầu và khúc côn cầu trên băng: Bóng chơi khúc côn cầu; Bóng chơi khúc côn cầu trên băng; Vòng ringette
ru: Спортивные товары > Соревновательный спорт > Хоккей и фигурное катание > Хоккейные мячи и шайбы: Хоккейные мячи; Хоккейные шайбы; Кольца для рингетта
bg-BG: Спортни стоки > Спортни занимания > Фигурно пързаляне и хокей > Топки и шайби за хокей: Топки за хокей; Шайби за хокей; Пръстени рингет
pt-PT: Artigos de desporto > Atividade desportiva > Hóquei e patinagem artística > Discos e bolas para hóquei: Bolas de hóquei; Discos de Hóquei; Anéis de ringette
ro-RO: Articole sportive > Atletism > Patinaj artistic și hochei > Mingi și pucuri de hochei: Mingi de hochei; Pucuri de hochei; Inele pentru ringette